臺灣臺北地方法院民事判決　　　　　　 95年度重家訴字第9號
原　　　告　丑○○
　　　　　　辛○○
　　　　　　辰○○
　　　　　　子○○
　　　　　　甲○○
　　　　　　己○○
　　　　　　庚○○
　　　　　　丙○○
　　　　　　乙○○
　　　　　　戊○○
　　　　　　丁○○
共　　　同
訴訟代理人　莊志遠律師
被　　　告　癸○○
訴訟代理人　周德壎律師
被　　　告　卯○○
上列當事人間請求分割遺產等事件，本院於九十六年十月二十五
日言詞辯論終結，判決如下：
    主  文
兩造之被繼承人寅○○之遺產，准予分割。原告丑○○、辛○○
辰○○、子○○，及被告癸○○、卯○○各分得壹佰零捌萬壹仟
零柒拾捌元；原告甲○○、己○○、庚○○、丙○○、乙○○、
戊○○、周紀蘭各分得拾伍萬肆仟肆佰參拾玖元。
訴訟費用由原告負擔。
    事實及理由
甲、程序部分
    按訴狀送達後，原告不得將原訴變更或追加他訴。但有下列
    各款情形之一者，不在此限：一、被告同意者。二、請求之
    基礎事實同一者。三、擴張或減縮應受判決事項之聲明者。
    四、因情事變更而以他項聲明代最初之聲明者。五、該訴訟
    標的對於數人必須合一確定時，追加其原非當事人之人為當
    事人者。六、訴訟進行中，於某法律關係之成立與否有爭執
    ，而其裁判應以該法律關係為據，並求對於被告確定其法律
    關係之判決者。七、不甚礙被告之防禦及訴訟之終結者。民
    事訴訟法第二百五十五條第一項定有明文。本件原告於起訴
    狀送達後追加卯○○為被告，卯○○與原告同為本件繼承財
    產之法定繼承人，而分割遺產之訴乃固有必要共同訴訟，應
    由同意分割之公同共有人一同向他共有人起訴，當事人始為
    適格，揆諸上開第5款之規定，原告所為之追加，於法尚無
    不合，應予准許，合先敘明。
乙、實體部分
一、原告等主張略以：訴外人寅○○於民國93年4月5日死亡後，
    因未婚、無子女且父母已故，是由原告辛○○、辰○○、張
    勝仁、子○○，被告癸○○、卯○○及周張宇仔 (已故)等7
    人為其繼承人，依法每人各繼承7 分之1 應繼分之遺產，而
    周張宇仔於95年2 月9 日死亡，由其配偶及子女即原告甲○○、己○○、庚○○、丙○○、乙○○、戊○○及周紀蘭等
    7 人再轉繼承，故其等對於寅○○之遺產依法每人各得繼承
    49 分 之1 。查寅○○曾委託被告癸○○代為處理財產，並
    將存摺、印章及不動產所有權狀等交由被告保管。而寅○○
    生前除有國泰世華銀行存款新台幣（下同）809,336 元、安
    泰銀行南門分行存款暨利息5,089 元、新店郵局（定存）共
    六筆合計為3,998,633 元、台北國際商銀濟南路分行存款暨
    利息26,542元、台北富邦商銀中崙分行（定存）共6 筆暨利
    息為1,280,523 元、台北富邦商銀營業部存款89,968元、新
    店郵局存款31,389元、出售座落於臺北縣新店市○○路段
    212 地號土地及臺北縣新店市○○路○ 段69號4 樓之房屋價
    款共4,800,000 元，尚有下列財產不知去向：安泰銀行南門
    分行定期存款5,400,000 元、任職第一產物保險股份有限公
    司之薪資所得460,000 元、座落於臺北市大安區○○○路○
    段6 號建物及土地5 分之1 持分之產權暨自92年9 月22日至
    93年4 月19日所分得租金收入480,000 元與中秋節禮金
    38,000元、過年禮金200,000 元、寅○○第一產物保險股份
    有限公司股票數十萬；寅○○生前委託原告子○○保管經送
    銀樓鑑價後折合89,641元之珠寶、首飾外，由被告癸○○所
    保管寅○○遺下之金飾、珠寶等。被告癸○○於繳納遺產稅
    後，迄今將近2 年未與寅○○之繼承人等協議分割遺產事宜
    ，經原告等催告後仍置之不理，而被告卯○○亦未有明確表
    示，是原告等爰依民法第1151、1164條之規定，終止其與被
    告間就上開應繼遺產之公同共有關係，並請求分割之，並聲
    明：兩造之被繼承人寅○○所宜如附表之遺產准予分割，其
    方法除按原告甲○○、己○○、庚○○、丙○○、乙○○、
    戊○○暨丁○○每人各49分之1 之比例外，其餘按兩造每人
    各7 分之1 之比例分配之。
二、被告癸○○則辯以：周張宇仔自幼入養周家為童養媳，故對
    於本身家之財產無繼承權，則寅○○之遺產自不得由其周張
    宇仔之配偶及子女再轉繼承。又就被告癸○○所知悉寅○○
    之財產總計為28,572,118元（參見被告癸○○所提之附表1
    ）；而寅○○生前及死後所支出，為被告癸○○所知悉者有
    21,442,353元，（參見被告所提之附表2）。故兩相減後所
    得分配之金額為7,129,765元（參見被告所提之附表3），其
    中在癸○○保管中的有785,883元，存於金融機構尚未提領
    者僅有6,343,882元。
三、兩造不爭執之事項
（一）寅○○於93年4 月5 日死亡，因未婚，無直系血親尊親屬
      ，故由原告張勝仁、辛○○、辰○○、子○○及被告癸○○、卯○○及已故之周張宇仔，為第三順位之繼承人。
（二）周張宇仔於民國95年2 月9 日死亡，其配偶及子女等，即
      原告甲○○、己○○、庚○○、丙○○、乙○○、戊○○
      及丁○○為其繼承人。
（三）兩造所提書狀中，共同認為寅○○死後留有如下財產：
   1、出售臺北縣新店市○○路3 樓房屋之價款4,800,000 元：
      由原告所提之附表一，以及被告所提之附表3 ，皆有提列
      此款項。
   2、南山人壽20年特別增值養老金100,000元：由原告所提之
      附表一，以及被告所提之附表3，皆有提列此款項。而被
      告於附表2表示該款項已退還，原告未為爭執。
   3、南山人壽醫療理賠金（台大醫院）81,000元：由原告所提
      之附表一，以及被告所提之附表3，皆有提列此款項，並
      均表明此已存入國泰世華城東分行帳號000-00-000000-0
      之帳戶內。
   4、和信醫院醫療理賠金150,800元：由原告所提之附表一，
      以及被告所提之附表3，皆有提列此款項，並均表明此已
      存入國泰世華城東分行帳號000-00-000000-0之帳戶內。
   5、92及93年度綜合所得稅退稅款共81,126元：由原告所提之
      附表一，以及被告所提之附表3，皆有提列此款項，並均
      表明此已存入國泰世華城東分行帳號000-00-000000-0之
      帳戶內。
   6、94年度第一產物保險應領未領佣金18,438元：由原告所提
      之附表一，以及被告所提之附表3，皆有提列此款項，並
      均表明此已存入國泰世華城東分行帳號000-00-000000-0
      之帳戶內。
   7、中華郵政新店支局定存及中華郵政監察院支局活存共
      4,970,360元（3,998,633＋223,572＋355,705＋92,450＝
      4,970,360）：
      被告所提之附表3有列此一款項，而原告於其所提之附表一
      中承認此部分款項存摺為原告子○○保管，並更正金額為
      中華郵政新店支局6筆定存3,998,633元、中華郵政新店支
      局定存223,752元、中華郵政新店支局定存355,705元、中
      華郵政監察院支局活存93年4月4日餘額91,464元，且為被
      告所不爭執。
   8、台北銀行（現台北富邦銀行中崙分行）活存、定存共
      1,372,450元（92,450＋1,280,000＝1,372,450）：
      被告所提之附表3有列此一款項，而原告於其所提之附表一
      中承認此部分款項存摺為原告子○○保管，並更正金額為
      台北銀行活存94年3月24日餘額92,450元、台北銀行定存6
      筆1,280,000元，且為被告所不爭執。
   9、台北國際商業銀行（現建華金控濟南分行）定存262,632
      元被告所提之附表3有列此一款項，而原告於其所提之附
      表一中承認此部分款項為原告子○○所保管，並更正金額
      為262,632元，且為被告所不爭執。
  10、安泰銀行城南分行活存5,081元：由原告所提之附表一，
      以及被告所提之附表3，皆有提列此款項，而被告癸○○
      自認由其保管。
  11、由子○○所保管之珠寶、首飾，經估價為89,641元。
（四）兩造就被告癸○○保管寅○○財物而替其支出之部分，有
      如下共識：
   1、支出被繼承人殯葬善後費用（喪葬費、塔位、牌位費）
      1,320,000元。原告所提之附表二，及被告所提之附表2，
      均有此一支出項目。
   2、支出遺產稅申辦代書費用70,000元：原告所提之附表二，
      及被告所提之附表2，均有此一支出項目。
   3、支付被繼承人醫療費用432,060元：被告於附表2表明之支
      出金額為497,145元，原告於所提附表二承認其中432,060
      元。
   4、繳交第一次遺產稅金247,023元、第一次遺產稅暨罰鍰
      77,070 元、第二次遺產稅金10,952元、第三次遺產稅金
      361,353元：原告所提之附表二，及被告所提之附表2，均
      有此一支出項目。
   5、93年4月13日發放手尾錢23,200元：
   6、支付停車費、回數票、汽油費28,048元：
   7、被繼承人生前發放春節紅包及拜拜、購燕窩等花費95,800
      元：被告於附表2表明之支出金額為273,800元，原告於所
      提附表二承認其中95,800元。
   8、支付臨時看護費用99,200元：被告於附表2表明之支出
      金額為134,700元，原告於所提附表二承認其中99,200元
      。
   9、行政規費592元：原告所提之附表二，及被告所提之附表2，
      均有此一支出項目。
  10、日常用品及雜支14,490元：原告所提之附表二，及被告所
      提之附表2，均有此一支出項目。
  11、和信醫院住院零星雜支21,055元：原告所提之附表二，及
      被告所提之附表2，均有此一支出項目。
  12、新店北新路住宅出售前之裝潢費用、尾款及搬家費
      116,100 元：原告所提之附表二，及被告所提之附表2，
      均有此一支出項目。
  13、台大醫院請領診斷書、購置氧氣用品等費用6,430元：原
      告所提之附表二，及被告所提之附表2，均有此一支出項
      目。
  14、被繼承人死亡後之第一年各節日祭拜等雜支32,510元：原
      告所提之附表二，及被告所提之附表2，均有此一支出項
      目。
（五）兩造共同認為得不列入本件應繼遺產之項目為：中華郵政
      新店支局壽險保險金300,000元。蓋此乃寅○○指定子○○擔任受益人，於保險事故發生時由保險公司向子○○給
      付，從而非構成應繼遺產之一部。
四、得心證之理由
    本件兩造爭執重點在於：
（一）除上述所列者外，是否仍有其他應納入應繼遺產者，即於
      寅○○生前贈與其姪壬○○之臺北市○○○路○ 段6 號房
      屋及土地5 分之1 之應有部分、贈與被告癸○○之
      2,000,000 元、安泰銀行南門分行之活存遭提領之
      5,040,000 元（2,500,000 ＋1,400,000 ＋800,000 ＋
      340,000 ＝5,040,000）、國泰世華城東分行活存
      2,946,140 元（980,000 ＋950,000 ＋743,440 ＋49,900
      ＋231,800 ＝2,946,140） 、寅○○生前所得領受之吉野
      家租金2,460,000 元（480,000 ＋1,980,000） 、92年9
      月5 日收受之中秋節禮金38,000元與93年1 月5 日收受之
      過年禮金200,000 元、被告癸○○替寅○○出售第一產物
      保險公司股票共2,980,000 元，以及原告主張由被告癸○○保管之珠寶首飾等。
（二）又周張宇仔是否為寅○○之法定繼承人而使原告甲○○、
      己○○、庚○○、丙○○、乙○○、戊○○及周紀蘭等7
      人再轉繼承？
五、經查：
（一）關於應繼遺產之內容
   1、寅○○生前贈與其姪壬○○之臺北市○○○路○段6號房屋及
      土地5分之1之應有部分是否須列為遺產？
 （1）原告主張：
      壬○○為張壽木之長子，為寅○○眾多子姪之一，寅○○與
      張壽木或壬○○感情並非特別融洽，實無理由將價值高達
      六百七十餘萬元之系爭不動產贈與張壽木抑或壬○○，獨
      厚其中一人。且由系爭不動產房租分配明細以觀，每月租
      金乃是轉帳匯入張壽木、而非壬○○之帳號內，似有疑義
      。又系爭不動產向地政事務所申辦土地登記過戶之原因發
      生日手寫記載為93年3 月26日；惟寅○○自93年2 月20
      日起至同年4 月5 日止，均住院接受和信醫院癌症檢查與
      治療，後不幸於4 月5 日往生。故上開申辦土地登記過戶
      之時間，正是寅○○與癌細胞對抗最為關鍵之時刻，亦為
      醫院施打相關癌症治療用藥最為密切、劑量最重之時刻。
      則依經驗法則暨論理法則言，醫院豈有可能允許重症病院
      離開醫院、自由行動？寅○○豈有可能於住院接受癌症治
      療之際，前往地政事務所申辦土地過戶相關文件？另，土
      地登記聲請書顯示之收文日期為93年5 月18日以及地政事
      務所諸多承辦人員初審、核定登簿、校簿等相關作業日期
      ，均係93年5 月24日以後，明顯較寅○○過世之時間點（
      即93年4 月5 日）為晚，則土地登記申請書上手寫記載日
      期是否屬實？系爭不動產究否確實是在93年3 月26日完成
      贈與契約？即屬可疑。印鑑證明上顯示登記日期為93 年3
      月24日，亦為寅○○住院接受癌症檢查與治療，以及病情
      最為嚴重、隨時可能遭遇不測之際，衡情醫院亦不可能同
      意寅○○離院申辦印鑑證明；再依寅○○此段期間，因接
      受醫院化學療程、施打嗎啡等止痛劑，從而昏沈時日居多
      乙節觀之，寅○○個人之身分證、印章等物，是否遭有心
      人士趁機持向戶政機關申辦印鑑證明？不無可能。故該印
      鑑證明亦不足以證明寅○○確實有移轉並過戶系爭不動產
      所有權之真意等語。
 （2）被告則以：
      該不動產印鑑證明係於94年3月24日登記，乃由戶政事務所
      之公務員出差親見寅○○查詢無訛後，於登記的同日，即94
      年3月24日發給，而申辦程序均由被告知訴訟代理人代為辦
      理，當然非須寅○○親自為之。本件贈與過戶移轉，其印鑑
      證明於93年3 月24日取得，贈與契約於93年3 月26日完成
      ，同年3 月31日送請臺北市稅捐稽徵處核稅，所核定之土
      地增值稅稅單最底、契稅稅單中間，才會註明立契日期：
      93年3 月26日，於同年5 月11日完稅，同年5 月14日收受
      國稅局繳稅證明書後，於同年5 月18日送件登記。
 （3）經查：
      系爭房地5分之1之應有部分是否有效移轉於壬○○，端視
      該不動產移轉契約是否有效且移轉登記程序有無合法辦理
      。就系爭房地之所有權移轉契約書上印章，核與臺北市中
      正區戶政事務所開立之印鑑證明書所載者相符，附卷可查
      （見本院卷頁），應可認該不動產贈與物權契約確係有效
      成立；而按土地登記規則第102條第3項、第1項之規定，
      壬○○於送請臺北市稅捐稽徵處核稅後（93年3月31日）
      ，辦理移轉登記前，因登記義務人寅○○死亡（93年4 月
      5日），其得敘明理由，檢附載有寅○○死亡記事之戶籍
      謄本及其他有關證明文件，單獨辦理登記。則系爭房地於
      93年5月25日（登簿日期）辦妥移轉登記後，依民法第758
      、760條之規定，壬○○取得系爭房地5分之1持分之所有
      權。準此以言，寅○○生前贈與其姪壬○○之臺北市○○○路○段6號房屋及土地5分之1之應有部分，因基於履行寅
      ○○生前締結之贈與契約，而為有效之移轉後，無庸列為
      應繼遺產之一部。
   2、安泰銀行南門分行8月28日解約之定存5,008,000元，遭提
      領共5,040,000元（2,500,000＋1,400,000＋800,000＋
      340,000 ＝5,040,000）之部分，是否需列為遺產？
 （1）本件原告主張：
      該帳戶曾分別於92年8月26日、27日及92年9月2日、18日，
      密集且連續地提領鉅額現金，金額高達5,040,000元整。復
      依國泰世華銀行函文說明（一）記載，上開4筆提領現金之
      交易記錄，其中，92年8月26日、27日二筆交易乃是『代號
      ：現金%』，其意義為：『借方：存單質借透支交易』，交
      易金額總數為3,900,000。其中存有諸多與常理不符之疑點
      ，即寅○○帳戶內，何以會有四筆提領鉅額現金之交易記
      錄，發生日期均在寅○○前往和信醫院接受腫瘤門診追蹤
      治療之當日或隔日？且以迥異於一般交易模式之『存單質
      借方式』，提領鉅額現金？再依原證17安泰商業銀行南門
      分行函覆之交易憑證資料顯示，該四筆發生日期分別在92
      年8月26日、27日及92年9月2日、18日之取款憑條中，最末
      筆取款憑條之字跡明顯與前三筆取款憑條字跡不同，而此
      四筆經原告等人核對後，發覺均與寅○○之筆跡不符，則
      究竟何人在寅○○前往和信醫院接受腫瘤門診追蹤治療之
      當日或隔日，前往銀行提領鉅額現金，應有查證之必要。
 （2）經查：
      按印章由本人或有權使用之人蓋用為常態，由無權使用之
      人蓋用為變態，主張該變態事實之當事人，應負舉證責任
      ，最高法院90年度台上字第2308號判決、86年台上字第208
      號判決可資參照。今觀92年8月26日、27日、9月2日等三張
      取款憑條上字跡相同，且核與安泰銀行出具寅○○親自填
      寫之2,500, 000元、1,400, 000元二筆提款記錄簽名字跡
      相符，應可認為寅○○親自領取；而9月18日提領340,000
      元之取款憑條字跡與前者不同，經被告癸○○自述為其所
      提領，而揆諸上揭裁判要旨，主張無權使用印章之變態事
      實之當事人應負舉證責任，從而原告未對被告癸○○使用
      寅○○之印章無合法權源之事實舉證以實其說，自應以存
      摺明細最後顯示金額，認定此部分應繼遺產之數額。
   3、國泰世華銀行城東分行之活存2,723,100 元，遭提領共
      2,946,140元（980,000＋950,000＋743,440＋49,900＋
      231,800 ＝2,946,140）之部分，是否需列為遺產？
 （1）原告主張：
      依原證20國泰世華銀行城東分行函覆鈞院資料顯示，寅○○於該行開立之存款帳戶中，曾分別於93年3月19日、22日
      、23日以及4月5日，遭人密集且連續地以有摺提現方式，
      提領鉅額現金：980,000元、950,000元、743,440元、
      49,900元以及231,800元，金額總計高達2,955,140元，全
      不知去向。然寅○○自93年2月20日起至同年4月5日止，均
      住院接受和信醫院癌症檢查與治療，後不幸於4月5日往生
      。故上開提領鉅額現金之期間正是寅○○與癌細胞對抗最
      為關鍵之時刻，也是醫院施打相關癌症治療用藥最為密切
      、劑量最重之時刻，且徵諸和信醫院提供之病歷資料以觀
      ，寅○○最末一次住院治療癌症期間（即93年2月20日至4
      月5日）均未有請假外出離開醫院之紀錄。則依經驗法則暨
      論理法則言，寅○○豈有可能於住院接受癌症治療之際，
      提領高達將近三百萬元之現金，承擔現金遭竊之風險？是
      此部分現金絕不可能由寅○○所提領，提領後亦非由其管
      領佔有。
 （2）經查：
      原告主張此部分有980,000元、950,000元、743,440元、
      49,900元以及231,800元，金額總計高達2,955,140元恐遭
      被告領取而流向不明，即係主張該帳戶上列支出項目乃遭
      無權利人提領之事實，此屬變態事實，應由原告負舉證責
      任。惟，原告既認被告癸○○為寅○○管理財產，又未能
      證明其無使用存摺之權限而提領此部分之款項，以及遭提
      領之現金為被告癸○○占有、自行花用，自不得主張遭提
      領之部分應由被告癸○○返還後納入應繼遺產。
   4、吉野家（羅斯福路4段6號房屋出租）之租金收入是否應納
      入遺產？
      經查，原告所提之房屋租金管理帳冊，即被告癸○○於安
      泰銀行之綜合存款存摺，雖記載被告癸○○於92年9月22日
      、10月24日、11月21日、12月17日、12月31日、93年2 月
      18日、3 月22日均有給付寅○○60,000元，且被告癸○○
      自承每月皆有給付寅○○吉野家租金60,000元（見95 年
      12月21日筆錄）。然「上開租金為寅○○尚存之財產，且
      現為被告癸○○所占有或遭其花用」之事實，應由主張權
      利發生為有利事實之原告負舉證責任，今原告所為之主張
      舉證，未能使本院獲致「被告癸○○占有、自行花用該款
      項」之確信心證，原告是項主張自難堪信為真實。
   5、92年9月5日收受之中秋節禮金38,000元及93年1月5日收受
      之過年禮金200,000元，是否應納入遺產？
      承上所載，原告未能證明被告癸○○現占有寅○○應分得
      之禮金，自難認原告主張「由被告癸○○所保管之中秋節
      禮金38000元及93年1月5日收受之過年禮金200,000元，應
      納入遺產」之事實為真。
   6、出售第一產物保險公司股票2,980,000元是否尚存，而由
      被告癸○○所保管？
      原告是項主張經被告否認，應成為待證事實，而原告對於
      該有利於己之事實應負舉證責任，惟其未能舉證說明被告
      癸○○確有保管此一款項，故難認屬尚存之應繼遺產。
   7、是否尚有其他為被告癸○○所保管之珠寶首飾，應納入遺
      產？
      經查，原告主張寅○○上有其他珠寶、首飾為被告癸○○
      保管，惟未提出任何事證以實其說，是項主張應無可採。
   8、被告癸○○自寅○○取得之2,000,000元，是否應返還而
      並納入應繼遺產？
      經查，被告提出由寅○○簽名蓋章之同意書，內容略為
      ：寅○○同意補助2,000,000元作為居住被告癸○○位於
      台北縣林口鄉○○○街29號11、12樓之房屋之對價，並有
      張壽木簽名為證。而核其上寅○○之簽名，與安泰商業銀
      行南門分行所提供三筆發生日期分別在92年8月26日、27
      日及92年9月2日之取款憑條上親筆簽名相符，可認該文書
      為真。準此，該筆款項確屬寅○○贈與或作為居住對價對
      被告癸○○所為之給付，而無庸納入應繼遺產。
   9、由上可知，寅○○死後現存之財產，包括各金融機構之存
      款餘額、由原告子○○所保管之珠寶首飾經估算為89,641
      元，以及由被告癸○○所保管之現金。關於寅○○各項存
      款餘額，即國泰世華銀行之存款餘額81,500元、安泰商業
      銀行城南分行活存餘額5,081元、台北國際商業銀行（現
      建華金控濟南分行）定存262,632元、台北銀行（現台北
      富邦銀行中崙分行）活存、定存共1,372,450元、中華郵
      政新店支局定存及中華郵政監察院支局活存共4,970,360
      元，共6,692,023元。而由被告癸○○所保管現金之部分
      ，因原告未能證明除被告癸○○承認之785,883元以外，
      有其他應返還並計入遺產者，從而本件應繼遺產之總數額
      ，為7,567,547元（6,692,023＋785,883＋89,641=
      7,567,547）。
（二）關於繼承人之判定：
      本件繼承人有爭議者，乃已故之周張宇仔是否為寅○○之
      繼承人，而得使原告甲○○、己○○、庚○○、丙○○、
      乙○○、戊○○及周紀蘭等7人再轉繼承？就此，端視周
      張宇仔於初生後7個多月即入養周家為同養媳，是否應視
      為已出養，而非本家姊妹寅○○之法定繼承人。經查，最
      高法院83年台上字第102 號判決有謂：「在台灣，媳婦仔
      即為童養媳之俗稱，係以將來擬婚配養家特定或不特定男
      子為目的而收養者，亦即以成婚為目的，而以此目的之成
      就為解除條件之收養。條件若成就，則收養之效力即歸於
      消滅；條件若已確定不成就，收養之效力則繼續存在。」
      ，則按上述裁判意旨，周張宇仔嫁入養家後，收養效力即
      歸消滅，而依民法第1083 條之規定，於收養關係終止時
      起，回復其與本身父母之關係，職是之故，周張宇仔於寅
      ○○死亡時為其第三順位之法定繼承人，並在其95年2月9
      日死亡後，由其配偶及子女即原告甲○○、己○○、庚○○、丙○○、乙○○、戊○○及周紀蘭等7人再轉繼承。
六、綜上所述，寅○○應繼遺產為7,567,547 元，而按民法第
    1138 條 第3 款、第1141條之規定，原告丑○○、高張、辰
    ○○、子○○，及原告癸○○、卯○○應各分得7 分之1 ，
    即1,081,078 元（7,567,547 ÷7 ＝0000000 ，小數點以下
    四捨五入）；原告甲○○、己○○、庚○○、丙○○、乙○○、戊○○、周紀蘭應各分得49分之1 ，即154,439 元（
    7,567,547 ÷49＝154,439 ，小數點以下四捨五入）。
七、兩造其他攻防方法及未經援用之證據，核予判決之結果不生
    影響，爰不贅述，並此敘明。
八、訴訟費用負擔之依據：民事訴訟法第79條。。
中　　華　　民　　國　　96　　年　　11　　月　  19　　日
                      家事法庭  法　官　李莉苓
以上正本係照原本作成。
如對本判決上訴，須於判決送達後20日之不變期間內，向本院提
出上訴狀。
中　　華　　民　　國　　96　　年　　11　　月　　26　　日
                                書記官  廖素芳
